【裁判字號】    92,交上易,1976
【裁判日期】    921229
【裁判案由】    過失傷害
【裁判全文】
臺灣高等法院臺中分院刑事判決                九十二年度交上易字第一九七六號
    上  訴  人
    即  被  告  甲○○
右上訴人因過失傷害案件，不服臺灣臺中地方法院九十二年度交易字第四二○號中華
民國九十二年八月二十九日第一審判決（起訴案號：臺灣臺中地方法院檢察署九十二
年度調偵字第一二三號），提起上訴，本院判決如左：
    主      文
上訴駁回。
甲○○緩刑年。
    事實及理由
一、本案經本院審理結果，認第一審判決認事用法及量刑均無不當，應予維持，並引
    用第一審判決書記載之事實、證據及理由（如附件）。
二、上訴人即被告上訴意旨略謂：原審量刑過重，伊有誠意與告訴人達成和解，請求
    給予緩刑機會等語。
三、查被告甲○○就確有因車禍肇事，過失傷害告訴人丙○○犯行已坦白供認，又被
    告確符合自首之規定，亦據被告自承在卷，且經本院函請臺中市警察局第四分局
    查明屬實，有警員張添童、王裕豐所製之職務報告各一紙在卷可參（參本院卷第
    三八、三九頁），故原審認被告過失傷害犯行事證明確予以論罪科刑即無不合，
    並依刑法第六十二條前段之規定，減輕其刑亦屬有據；次按量刑輕重係屬事實審
    法院得依職權自由裁量之事項，苟已斟酌刑法第五十七條各款所列情狀而未逾越
    法定刑度，不得遽指為違法（參最高法院七十二年度臺上字第六六九六號、七十
    五年度臺上字第七○三三號判例）；且在同一犯罪事實與情節，如別無其他加重
    或減輕之原因，下級審量定之刑，亦無過重或失輕之不當情形，則上級審法院對
    下級審法院之職權行使，原則上應予尊重（參最高法院八十五年度臺上字第二四
    四六號裁判意旨）。按過失傷害罪之法定本刑為六月以下有期徒刑、拘役或五百
    元以下罰金；原審審酌被告之過失程度、所生危害，肇事後之態度及被告於原審
    時尚未與被害人丙○○達成民事和解賠償等一切情狀，量處被告有期徒刑二月，
    並諭知易科罰金折算標準，經核於法並無不合，量刑亦甚為妥適，並無過重之情
    事，依前開說明，即不得任意指為不當，而據為提起上訴之理由，其上訴並無理
    由應予駁回，惟查被告前未曾受有期徒刑以上刑之宣告，有臺灣高等法院被告全
    國前案紀錄表一紙附卷可稽，本件被告因一時疏失而罹刑章，犯罪情節尚非嚴重
    ，且被告於本件犯後坦認犯行，復已於九十二年十二月十六日與告訴人丙○○達
    成民事和解，同意賠償告訴人新臺幣六十三萬元之損失，有臺灣臺中地方法院和
    解筆錄一份可按，足見被告事後已有悔改之意，被告受此宣告刑之教訓後，應已
    知所警惕，信無再犯之虞，本院因認對被告所受宣告之刑，以暫不執行為適當，
    爰併予宣告緩刑三年，以啟自新。
四、據上論斷，應依刑事訴訟法第三百七十三條、第三百六十八條，刑法第七十四條
    第一款，判決如主文。
本案經檢察官乙○○到庭執行職務。
中      華      民      國      九十二  年      十二    月      二十九  日
                                臺灣高等法院臺中分院刑事第六庭
                                      審判長法  官  李  文  雄
                                            法  官  邱  顯  祥
                                            法  官  陳  秀  
右正本證明與原本無異。
不得上訴。
                                            書記官  黃  禎  祥
中      華      民      國      九十二  年      十二    月      三十    日
                                                        Ａ


司法院資訊處製作；財團法人民間司法改革基金會備份。
